# 关于生产设备维修费用的疑问？

提问人：623336408 时间：2015-11-25 09:54:34
请教陈版，新准则为什么会把生产设备维修费用计入当期损益(管理费用)?设备维修费不构成存货成本吗？

回答人：chenyiwei
主要理由是要体现此类支出应“费用化”，即不能构成任何资产的成本。而如果计入制造费用，则还是计入产品成本了。

提问人：zhs7403 时间：2015-11-25 19:39:47
是否可以理解为生产经营活动必要支出？

回答人：chenyiwei
这个理解比较合理，但目前准则规定似乎并不认同。

提问人：woshishandongre 时间：2015-11-27 06:18:52
陈版，您好，设备日常维护保养支出是不仍应在制造费用列支呢？

回答人：chenyiwei
目前的准则是规定计入管理费用。